【裁判字號】    95,家抗,33
【裁判日期】    950810
【裁判案由】    聲請增加扶養費
【裁判全文】
臺灣高雄地方法院民事裁定              95年度家抗字第33號
抗  告  人  丙○○
非訟代理人  乙○○
相  對  人  甲○○
抗告人就相對人提起聲請增加扶養費事件，對於民國95年3月 23
日台灣高雄地方法院95年度家聲字第25號所為第一審裁定，提起
抗告，本院管轄之第二審法院裁定如下：
    主    文
原裁定廢棄。
本件移送台灣花蓮地方法院。
抗告費用新台幣壹仟元由相對人負擔。
    理    由
一、抗告意旨略以：抗告人現已搬離台中市，目前戶籍地在花蓮
    縣玉里鎮○○街5 號4 樓，有戶籍謄本一份為證，相對人所
    提為過時之資料，原裁定將本件移送台中地方法院有誤，為
    此請求裁定如主文之聲明等語。
二、按訴訟，由被告住所地之法院管轄。被告住所地之法院不能
    行使職權者，由其居所地之法院管轄。訴之原因事實發生於
    被告居所地者，亦得由其居所地之法院管轄，民事訴訟法第
    1 條前段定有明文。再者，訴訟之全部或一部，法院認為無
    管轄權者，依原告聲請或依職權以裁定移送於其管轄法院，
    民事訴訟法第1 條及第28條第1 項前段分別定有明文。又非
    訟事件法第5 條規定，民事訴訟法第28條第1 項及第28條至
    第31條之規定，除別有規定外，於非訟事件準用之。
三、查，抗告人現戶籍所在地在花蓮縣玉里鎮○○街5 號4 樓，
    有其提出之戶籍謄本一份在卷可稽，觀以上開戶籍謄本之記
    載得知，抗告人原住於高雄市○○區○○里○○路8 巷31號
    ，於民國94年12月12日遷入花蓮縣玉里鎮○○街5 號4 樓現
    址，而本件原審訴訟繫屬之日為民國95年2 月17日，有本院
    收狀戳章為憑（見原審卷第4 頁），是以，本件聲請給付扶
    養費事件繫屬於本院時，抗告人之住所業已遷移至花蓮縣上
    址，，從而，抗告人依上述民事訴訟法第1 條規定，具狀聲
    請本件移送台灣花蓮地方法院，自屬有據，應予准許。原第
    一審法院裁定未察，將本件移送台灣台中地方法院，尚有未
    合，抗告意旨指摘原裁定不當，求為廢棄，為有理由。爰由
    本院第二審法院將原裁定廢棄，改判如主文第2 項所示。
四、至於抗告人請求將其現住所地即戶籍所在地保密一節，雖據
    其提出本院所核發91年度家護字第63號及93年度家護字第39
    9 號民事通常保護令為佐，然查上開保護令內容固為禁止相
    對人直接或間接騷擾抗告人，而上開保護令有效期間各為拾
    月及壹年，核發日期分別為91年2 月21日及93年5 月17日，
    故上揭保護令有效期間均已屆滿，何況抗告人請求執原審所
    據以認定之住所地有誤，而以現住所地所管轄之法院為提起
    抗告之理由，是以本件裁定中須敘明其現住所地所在而作為
    廢棄原審裁定之理由，故抗告人主張為免相對人對其騷擾而
    請求將其現住址保密一節云云，並無所據，自難准許，併此
    敘明。
五、據上論結，本件抗告為有理由，依非訟事件法第21條第2 項
    、第24條第1 項、第46條，民事訴訟法第78條、第492 條，
    裁定如主文。
中    華    民    國    95    年    8     月    10    日
                  家事法庭  審判長法官  廖家陽
                            法      官  柯盛益
                            法      官  郭慧珊
以上正本係照原本作成
如對本裁定抗告須於裁定送達後10日內向本院提出抗告狀，並繳
納抗告費新臺幣1,000元
中    華    民    國    95    年    8     月    10    日
                                書記官  張琇晴


司法院資訊處製作；財團法人民間司法改革基金會備份。
